# 请教陈版，专项审计取证问题??

提问人：cjzhangyong 时间：2020-02-15 07:12:30
专项审计意见是对a公司2012.1-2019.6的b项目工程所有支出 2000 万金额发表审计意见，那么在审计时对 2000 万支出金额的原始单据都要全部取证还是可以抽样取证

回答人：chenyiwei
取决于委托方的具体要求。特别是委托方对你错报的容忍度，这直接影响重要性水平的确定。建议对此问题与委托方充分沟通。但底线是不能低于常规审计业务中的保证程度。